ACORDAO-COMPLETO-2420432

ACÓRDÃO 8444/2020 ATA 27/2020 - SEGUNDA CÂMARA

VISTOS, relatados e discutidos estes autos de Embargos de Declaração opostos contra o Acórdão 5167/2020-TCU-Segunda Câmara, que julgou o Recurso de Reconsideração interposto por Milton Sergio Costa Soares contra o Acórdão 1314/2019-TCU-Segunda Câmara, que julgou irregulares suas contas, condenando-o ao pagamento do débito apurado nos autos e da multa prevista no art. 57 da Lei 8.443, de 1992, no valor de R$ 50.000,00 (cinquenta mil reais) , em razão da sua omissão no dever de prestar contas do Contrato de Repasse 170959-66/2004 destinado à "capacitação de agentes de desenvolvimento no Município de Manaus e entorno" a partir do aporte de recursos federais pelo então Ministério do Desenvolvimento Agrário (MDA) ;
ACORDAM os Ministros do Tribunal de Contas da União, reunidos em Sessão da 2ª Câmara, diante das razões expostas pelo relator, com fulcro nos arts. 32, inciso II, e 34 da Lei 8.443/1992, c/c os arts. 277, inciso III, e 287 do Regimento Interno/TCU, em:
9.1. conhecer dos Embargos de Declaração para, no mérito, rejeitá-los e manter inalterada a deliberação embargada;
9.2. dar ciência da presente deliberação ao embargante e demais interessados.

Embargos de Declaração opostos contra o Acórdão 5167/2020  TCU  2ª Câmara, que julgou o Recurso de Reconsideração interposto por Milton Sergio Costa Soares contra o Acórdão 1314/2019-TCU-2ª Câmara, que julgou irregulares suas contas, condenando-o ao pagamento do débito apurado nos autos e da multa prevista no art. 57 da Lei 8.443, de 1992, no valor de R$ 50.000,00 (cinquenta mil reais), em razão da sua omissão no dever de prestar contas do Contrato de Repasse 170959-66/2004 destinado à capacitação de agentes de desenvolvimento no Município de Manaus e entorno a partir do aporte de recursos federais pelo então Ministério do Desenvolvimento Agrário (MDA).

Segunda Câmara

Instituto Sócio Ambiental do Amazonas.

3. Interessados/Responsáveis/Recorrentes:
3.1. Interessado: Ministério do Desenvolvimento Agrário (extinto).
3.2. Responsáveis: Instituto Sócio Ambiental do Amazonas (05.738.318/0001-98); Milton Sergio Costa Soares (XXX.381.392-XX).
3.3. Recorrente: Milton Sergio Costa Soares (XXX.381.392-XX).

13.1. Ministros presentes: Ana Arraes (Presidente), Augusto Nardes, Aroldo Cedraz (Relator) e Raimundo Carreiro.
13.2. Ministros-Substitutos presentes: Marcos Bemquerer Costa e André Luís de Carvalho.

AROLDO CEDRAZ

Ministro Aroldo Cedraz.

Tratam os autos de Embargos de Declaração opostos contra o Acórdão 5167/2020-TCU-Segunda Câmara, que julgou o Recurso de Reconsideração interposto por Milton Sergio Costa Soares contra o Acórdão 1314/2019-TCU-Segunda Câmara, que julgou irregulares suas contas, condenando-o ao pagamento do débito apurado nos autos e da multa prevista no art. 57 da Lei 8.443, de 1992, no valor de R$ 50.000,00 (cinquenta mil reais) , em razão da sua omissão no dever de prestar contas do Contrato de Repasse 170959-66/2004 destinado à "capacitação de agentes de desenvolvimento no Município de Manaus e entorno" a partir do aporte de recursos federais pelo então Ministério do Desenvolvimento Agrário (MDA) .
2.	Quanto ao mérito, os argumentos apresentados pelo embargante estão essencialmente concentrados nos seguintes trechos de sua peça recursal (peça 111) : 
"DA OBSCURIDADE E/OU CONTRADIÇÃO DA ANÁLISE DO EXAME TÉCNICO DO R. ACÓRDÃO EM RELAÇÃO À PRESCRIÇÃO DA PRETENSÃO PUNITIVA 
Conforme aduzido no Recurso de Reconsideração interposto, consta dos autos da Tomada de Contas Especial, que a pretensão punitiva do TCU, conforme Acórdão 1441/2016-TCU-Plenário, que uniformizou a jurisprudência acerca dessa questão, subordina-se ao prazo geral de prescrição indicado no art. 205 do Código Civil, que é de 10 anos, contado da data de ocorrência da irregularidade sancionada, nos termos do art. 189 do Código Civil, sendo este prazo interrompido pelo ato que ordenar a citação, a audiência ou a oitiva do responsável. 
Arguiu-se também que embora o Recorrente tenha solicitado prorrogação de prazo junto a Caixa Econômica Federal a fim de permitir o necessário levantamento da documentação comprobatória da regular prestação de contas do Ajuste para posterior juntada aos autos, em estrita obediência aos princípios constitucionais do contraditório e da ampla defesa, essa própria Egrégia Corte de Contas constatou que foram celebradas prorrogações intempestivas pela CEF, ocasionando a interrupção da vigência do ajuste por alguns períodos, além de terem sido realizadas sem explicitar as motivações para o adiamento do término do ajuste, o que implica na ocorrência da prescrição da pretensão punitiva, considerando que o Ajuste foi firmado em 22/12/2004 com vigência até 22/12/2005.
Ao se defrontar sobre essa questão impugnada pelo Embargante por ocasião da interposição do Recurso de Reconsideração, quando do Exame Técnico, a Douta Segunda Câmara, assim se posicionou: 
... "Não há qualquer prescrição no caso sob análise. Mesmo que se admita que algumas das prorrogações foram intempestivas após a instauração da TCE em 2009, a data a ser fixada como prazo inicial de contagem do prazo não é 22/2/2006. 
Esta data corresponde a dois meses depois do fim da vigência estabelecida inicialmente (22/12/2005) e seria o prazo fatal para apresentação da prestação de contas, se não houvesse nenhuma prorrogação válida após essa data. Caso fosse considerada essa argumentação do recorrente, realmente a pretensão do TCU de puni-lo estaria prescrita. 
No entanto, não é possível aceitar essas razões, porque, de acordo com o relatório da TCE (peça 1, p. 316) , a vigência inicial do ajuste foi prorrogada até 11/6/2009. Não há, nos autos, quaisquer questionamentos quanto à validade dessas prorrogações. Portanto, a data inicial para contagem do prazo prescricional deveria ser 11/8/2009, caso fossem consideradas inválidas todas as prorrogações posteriores a essa data" .... (destaque nosso) . 
Ora, Nobre Relator, em que pese a r. decisão, foi essa própria Egrégia Corte de Contas quem constatou que foram celebradas prorrogações intempestivas pela CEF, ocasionando a interrupção da vigência do ajuste por alguns períodos, além de terem sido realizadas sem explicitar as motivações para o adiamento do término do ajuste. Desse modo, tal prorrogação intempestiva pode ter ocorrido inclusive quando da prorrogação da vigência inicial do ajuste até 11/6/2009, o que implicaria sim na ocorrência da prescrição da pretensão punitiva, considerando que o Ajuste foi firmado em 22/12/2004 com vigência até 22/12/2005. 
Assim, diante da possibilidade de haver sido prorrogado intempestivamente o Contrato de Repasse desde a primeira alteração de prazos, o que foi levantado pelo Embargante por ocasião do aviamento do Recurso de Reconsideração, diferente do que consta da Nota Técnica dessa Douta Segunda Câmara, o que ocorreu a partir de uma própria constatação desse E. TCU, nulo foi o ato que prorrogou o contrato de repasse desde o nascedouro, de modo que a hipótese ventilada no próprio acórdão recorrido deve prevalecer, quando se aventou a ocorrência da prescrição, mormente se considerarmos que este não foi um caso isolado, vez que referidas prorrogações sucessivas e eventualmente nulas, ou seja, após o término da vigência do contrato, ocorreram também em outros programas do MOA, em todo o Brasil, não podendo ser aplicado ao Embargante em face da prescrição qualquer penalidade, devendo ser sanado essa parte do r. Acórdão que se apresenta, data máxima vênia, de forma obscura e/ou contraditória. 
De se observar ainda, que é próprio Acórdão, que assevera que "caso fosse considerada essa argumentação do recorrente, realmente a pretensão do TCU de puni-lo estaria prescrita". 
Portanto, Nobre Ministro Relator, a possibilidade de alguns aditamentos terem sido celebrados após expirada a vigência do ajuste, os tornaria sem efeito, conforme entendimento já firmado por esta Corte, implicando na Prescrição da Pretensão Punitiva do Recorrente, nos termos do art. 189 do Código Civil, faz-se necessário que a mesma seja revista, sanando assim a ocorrência de obscuridade e/ou contradição no r. julgado e modificando a r. decisão. 
DA OMISSÃO DA ANÁLISE DO EXAME TÉCNICO DO R. ACÓRDÃO EM RELAÇÃO AS RAZÕES DO RECURSO 
No que tange as razões apresentadas pelo Embargante por ocasião da interposição do Recurso de Reconsideração foi arguido que os fatos que acarretaram a condenação do Recorrente foi a alegada ausência de prestação de contas dos recursos recebidos pelo Instituto SócioAmbiental do Amazonas, mediante contrato de repasse firmado com o MOA/CAIXA, no valor total de R$ 52.720,00 (cinquenta e dois mil e setecentos reais) , destinado a "capacitação de agentes de desenvolvimento no Município de Manaus e entorno". 
Com efeito, observa-se no r. Acórdão que a CAIXA ECONÔMICA FEDERAL, instaurou tomada de contas especial em razão da omissão do dever de prestar contas e a ausência de manifestação do responsável pelo Instituto. 
Ocorre, Nobre Relator, que em homenagem ao princípio da verdade material e do formalismo moderado que vigora nesse E. TCU, como bem salientado no r. Acórdão, faltou essa Douta Segunda Câmara analisar a documentação carreada por intermédio do Recurso de Reconsideração, onde é possível verificar que houve a correta aplicação dos recursos recebidos, na forma prevista no Contrato de repasse e no seu Programa de Atividades, vez que atenderam plenamente os requisitos legais atinentes à espécie, posto que firmados em estrita obediência à Lei nº 8.666/93. 
Com efeito, restou demonstrado que o objeto proposto no Ajuste foi devidamente alcançado, qual seja, a promoção do processo de mobilização para a gestão participativa do desenvolvimento sustentável dos territórios rurais selecionados pela SDT - MOA no Estado do Amazonas - Território Manaus e Entorno. 
Como dito alhures, necessário ressaltar, que o processo de desenvolvimento sustentável dos territórios rurais, a partir de uma proposta de Gestão Participativa, pressupôs a mobilização dos atores sociais envolvidos, haja vista a compreensão do desenvolvimento sustentável enquanto qualidade de vida, posto que foram consideradas as questões ambientais, sócio - culturais, econômicas e político - institucionais, onde busca-se garantir o acesso aos recursos naturais e a herança cultural, não somente para as gerações atuais, mais para as gerações futuras. 
Nesse contexto, foi abordado que a metodologia utilizada em todas as etapas do processo de mobilização, onde foi observado o caráter multidisciplinar e Inter setorial das ações voltadas para o desenvolvimento territorial sustentável, além de haver sido promovido a adoção de novos enfoques metodológicos participativos e de paradigmas baseados nos princípios da agricultura familiar, da agroecologia, da cooperação e da economia solidaria. As atividades que envolvem este processo referem-se a realizações de reuniões, oficinas, encontros, seminários, intercâmbios, entre outras. A metodologia adotada levou em canta o saber local, utilização de dinâmicas de grupo enfim adoção de uma metodologia participativa.
Disse mais o Embargante por ocasião do aviamento do Recurso apresentado, que foi contratado um consultor técnico que teve como objetivo a mobilização de atores sociais e governos locais, monitoramento das ações desenvolvidas pela CIAT, assessoramento na elaboração de diagnostico participativo, orientação na elaboração de projetos territoriais, participação efetivamente de todos os eventos no território rural. O produto da consultoria técnica foi à apresentação por meio de três relatórios técnicos a cada quadrimestre, descrevendo todas as ações inerentes ao desenvolvimento do território, focando, em cada relatório os seguintes pontos: 
Relatório 01 - resultados dos eventos ocorridos no quadrimestre (oficinas, reuniões, avaliações, diagnósticos, articulações, parcerias, capacitações, orientações praticas) . 
Relatório 02 - Relato das ações ocorridas no quadrimestre (oficinas, reuniões, articulações, parcerias, capacitação, praticas desenvolvidas e resultados na construção do Plano Territorial de Desenvolvimento Rural Sustentavel) . 
Relatório 03 - Relato das ações ocorridas no quadrimestre, inerentes ao processo de desenvolvimento do território rural. Destacam-se, questões referentes ao acompanhamento, monitoramento das ações de desenvolvimento, planejamento de ações futuras, avaliação do processo de desenvolvimento, em resumo gestão do PTDRS, o que foi comprovado pela documentação carreada aos autos. 
Ocorre, Nobre Ministro Relator, que ao se posicionar sobre essa questão impugnada pelo Embargante por ocasião da interposição do Recurso de Reconsideração, quando do Exame Técnico, a Douta Segunda Câmara, não realizou análise da documentação apresentada pelo Embargante, sendo, data máxima vênia, omissa em relação a essa prestação jurisdicional, vez que deixou de apreciar os relatórios e demais documentos que foram anexados juntamente com o Recurso, que atenderam as exigências previstas no Contrato de repasse e no seu Programa de Atividades, não havendo que se falar em ausência de prestação de contas. 
Portanto, observa-se que o r. Acórdão embargado, omitiu-se em relação a essas questões quando prolatou o r. Acórdão 5167/2020-TCU-Segunda Câmara, dos autos. 
Por estas razões, os presentes EMBARGOS DE DECLARAÇÃO se justificam em razão das omissões reveladas no julgado, devendo o r. Acórdão que conheceu do Recurso de Reconsideração e no mérito negou-lhe provimento, se debruçar acerca da matéria, para que, ao final, possa modificá-la, reconhecendo a ocorrência da Prescrição da Pretensão Punitiva do Recorrente, ou no mérito, julgar regulares as contas do Instituto Sócio Ambiental do Amazonas e do Sr. Milton Sérgio Costa Soares.
Assim, por se tratar de questão relevante que afeta o Acórdão prolatado, pode, neste caso excepcional, o presente embargo operar efeito modificativo na decisão, como já assentado na doutrina e jurisprudência, como se pode observar na seguinte ementa: 
"EMBARGOS DECLARATORIOS ADMISSIBILIDADE E EFEITOS - Os embargos declaratórios são admissíveis para a correção de permissão equivocada de que haja partido da decisão embargada, atribuindo-se-lhes efeito modificativo quando tal premissa seja influente no resultado do julgamento." (STF - ED-RE 207 .923-5 - 1ª T. - Rei. Sepúlveda Pertence - DJU 31.10.1997) . 
Releva notar, como entendimento esposado pela jurisprudência do excelso Supremo Tribunal Federal, que os embargos declaratórios podem ter efeito modificativo em casos restritos: 
"Os embargos de declaração podem ter efeito modificativo, em certos casos, entre os quais o de a decisão embargada conter om1ssao, cujo cumprimento imponha necessariamente a alteração de seu dispositivo" (RT J 86/359) . 
No mesmo sentido, cumpre trazer a colação a lição do prof. Luiz Guilherme Marinoni e Sérgio Cruz Arenhart. Cita-se: 
 (...) 
Por derradeiro, citam-se as palavras de Cândido Rangel Dinamarco, que comentando a natureza jurídica dos embargos de declaração e a excepcionalidade de sua eficácia infringente, no tocante ao suprimento de uma omissão, o fez nos seguintes termos: 
 (...) 
DO ACOLHIMENTO DOS EMBARGOS COM EFEITO INFRINGENTE PARA O FIM DE REFORMAR INTEGRALMENTE O R. Acórdão 5167/2020-TCU-Segunda Câmara 
Em face do exposto e por tudo mais que dos autos consta requesta-se sejam os presentes EMBARGOS DE DECLARAÇÃO recebidos e julgado procedente, dando-se inteiro deferimento aos pedidos do Embargante conforme segue: 
1. Que seja dado provimento aos embargos de declaração, reconhecendo-se o "efeito infringente" do recurso, com vistas a modificar o r. Acórdão 0/2020-TCU-Segunda Câmara, proferido nos autos do processo n. TC Processo 030.151/2014-7-TCU, que conheceu do Recurso de Reconsideração e no mérito negou-lhe provimento, a fim de que esse Douto Juízo, reforme integralmente o r. Acórdão n.º 1314/2019, prolatado pela Egrégia Segunda Câmara do Tribunal de Contas da União, no julgamento das contas do Instituto Sócio-Ambiental do Amazonas referente ao contrato de repasse de nº 170959-66/2004 (Siafi 515834) , firmado com o Ministério do Desenvolvimento Agrário - MOA, por intermédio da Caixa Econômica Federal - CEF, destinado a "capacitação de agentes de desenvolvimento no Município de Manaus e entorno", reconhecendo a ocorrência da Prescrição da Pretensão Punitiva do Recorrente, ou no mérito, julgar regulares as contas do Instituto Sócio Ambiental do Amazonas e do Sr. Milton Sérgio Costa Soares, por ser da mais lídima JUSTIÇA!; 
2. A suspensão do prazo para cumprimento do acórdão embargado e para interposição dos demais recursos, nos termos do parágrafo terceiro do art. 287, do Regimento Interno do E. TCU.  
Requer, por fim, provar todo o alegado por qualquer dos meios admitidos em direito."
É o Relatório.

não há.

Subprocurador-Geral Paulo Soares Bugarin.

EMBARGOS DE DECLARAÇÃO EM RECURSO DE RECONSIDERAÇÃO (TOMADA DE CONTAS ESPECIAL). TENTATIVA DE REDISCUSSÃO DO MÉRITO. AUSÊNCIA DE OMISSÃO, OBSCURIDADE OU CONTRADIÇÃO. CONHECIMENTO. REJEIÇÃO. MANUTENÇÃO DO ACÓRDÃO EMBARGADO. CIÊNCIA AO RECORRENTE.

TOMADA DE CONTAS ESPECIAL (TCE)

Secretaria de Recursos (Serur); Secretaria de Controle Externo de Tomada de Contas Especial (SecexTCE).

Conforme consignado no Relatório precedente, tratam os autos de Embargos de Declaração opostos contra o Acórdão 5167/2020-TCU-Segunda Câmara, que julgou o Recurso de Reconsideração interposto por Milton Sergio Costa Soares contra o Acórdão 1314/2019-TCU-Segunda Câmara, que julgou irregulares suas contas, condenando-o ao pagamento do débito apurado nos autos e da multa prevista no art. 57 da Lei 8.443, de 1992, no valor de R$ 50.000,00 (cinquenta mil reais) , em razão da sua omissão no dever de prestar contas do Contrato de Repasse 170959-66/2004 destinado à "capacitação de agentes de desenvolvimento no Município de Manaus e entorno" a partir do aporte de recursos federais pelo então Ministério do Desenvolvimento Agrário (MDA) .
2.	De início, cabe conhecer dos recursos por estarem preenchidos os requisitos de admissibilidade previstos nos artigos 32, inciso II, e 34 da Lei Orgânica do Tribunal de Contas da União.
3.	Em seus argumentos recursais, o embargante alega, em síntese, a) obscuridade e/ou contradição em relação à prescrição da pretensão punitiva, uma vez que foram realizadas prorrogações intempestivas pela CEF, ocasionando a interrupção da vigência do ajuste por alguns períodos; b) omissão em relação as razões do recurso, uma vez que teria faltado analisar a documentação carreada por intermédio do Recurso de Reconsideração, onde seria possível verificar que houve a correta aplicação dos recursos repassados por meio do Contrato de Repasse 170959-66/2004; e c) possibilidade de acolhimento dos embargos com efeito infringente para o fim de reformar o julgado recorrido.
4.	Não assiste razão ao embargante pelas razões que passo a expor.
5.	Quanto à prescrição da pretensão punitiva, devido às prorrogações intempestivas pela CEF, ocasionado a interrupção da vigência do ajuste por alguns períodos, basta reproduzir, a seguir, o trecho do voto condutor do julgado recorrido que examinou, com objetividade e clareza, especificamente a questão trazida nesta oportunidade pelo embargante:
5.	Quanto à questão da prescrição, independentemente das prorrogações terem sido nulas, a contagem do prazo, conforme demonstrado, a seguir, pela Serur, afasta a ocorrência da prescrição:
"25. Vê-se, portanto, que, embora a prorrogação tenha sido intempestiva, o relator considerou a data fixada no ofício da CEF (30/6/2016) como o termo final da vigência do contrato em questão. Assim, a prestação de contas deveria ter sido apresentada em 30/8/2016, dois meses depois, conforme determina as normas aplicáveis ao caso. Como não foi, considerou-se o recorrente omisso quanto a esta providência, razão pela qual ele foi apenado com multa, já que a prescrição foi afastada.
 (...) 
27.	Dessa forma, teria ocorrido a "prescrição da pretensão punitiva, considerando que o ajuste foi firmado em 22/12/2004 com vigência até 22/12/2005". Observe-se que ele admite que o prazo decenário da prescrição foi uniformizado, no TCU, pelo Acórdão 1441/2016-TCU-Plenário e que este prazo é contado a partir da data de ocorrência da irregularidade sancionada, nos termos dos artigos 205 e 189 do Código Civil (peça 79, p. 4-5) .
28.	Não há qualquer prescrição no caso sob análise. Mesmo que se admita que algumas das prorrogações foram intempestivas após a instauração da TCE em 2009, a data a ser fixada como prazo inicial de contagem do prazo não é 22/2/2006. 
29.	Esta data corresponde a dois meses depois do fim da vigência estabelecida inicialmente (22/12/2005) e seria o prazo fatal para apresentação da prestação de contas, se não houvesse nenhuma prorrogação válida após essa data. Caso fosse considerada essa argumentação do recorrente, realmente a pretensão do TCU de puni-lo estaria prescrita.
30.	No entanto, não é possível aceitar essas razões, porque, de acordo com o relatório da TCE (peça 1, p. 316) , a vigência inicial do ajuste foi prorrogada até 11/6/2009. Não há, nos autos, quaisquer questionamentos quanto à validade dessas prorrogações. Portanto, a data inicial para contagem do prazo prescricional deveria ser 11/8/2009, caso fossem consideradas inválidas todas as prorrogações posteriores a essa data."
6.	No que diz respeito à alegada omissão em relação à análise da documentação trazida aos autos por ocasião do Recurso de Reconsideração, importa destacar, a seguir, trecho do voto condutor do julgado recorrido, que demonstra que a documentação juntada pelo recorrente foi devidamente considerada no exame técnico, mas o resultado desse exame mostrou não se tratar de documentação hábil à alterar o julgamento proferido quando do exame da Tomada de Contas Especial:
7.	No presente caso, além de não ter vindo aos autos qualquer justificativa quanto ao extravio da documentação, ou prova de sua veracidade, o exame empreendido pela Serur indicou que não foi juntado ao processo "nenhum documento de natureza financeira, como recibos, notas fiscais ou extratos bancários", de modo que não há como se firmar o necessário nexo causal entre os recursos repassados e as despesas realizadas para a consecução dos objetivos do ajuste. (grifo não consta do original) 
7.	Com esses destaques, verifico que não há razão para se pretender aplicar neste caso efeitos infringentes para modificar o julgado recorrido. O que se nota é que o embargante apenas resiste ao mérito do julgado recorrido, o que não é cabível em sede de embargos, visto que, nos termos do art. 287 do RI/TCU, cabem embargos de declaração quando houver obscuridade, omissão ou contradição em acórdão do Tribunal.
8.	Apenas a título de esclarecimento, vale dizer que sanar uma obscuridade representa esclarecer partes do texto que tenham sido redigidas de modo pouco inteligível, confusas, vagas ou mal definidas, de modo a prejudicar a clareza da redação do julgado, tornando-o de difícil compreensão, a ponto de permitir dúvida que prejudique a sua aplicação.
9.	Quanto à contradição, a jurisprudência deste Tribunal e dos Tribunais Superiores está consolidada no sentido de que ela deve estar contida nos termos da própria decisão embargada, caso se observe posições inconciliáveis entre si na mesma motivação ou entre proposições da parte decisória, revelando incompatibilidade entre capítulos do decisum atacado (Relatório, Voto e Acórdão) ou, ainda, entre alguma proposição enunciada nas razões de decidir e o acórdão.
10.	No que diz respeito à omissão, esta é caracterizada pela ausência de pronunciamento do relator sobre a matéria que deveria ter sido apreciada no julgado embargado, em especial sobre ponto ou questão suscitada pelas partes ou que deveria o próprio relator apreciar de ofício.
11.	Assim sendo, uma vez que os argumentos apresentados pelo embargante não sustentam nenhuma omissão, contradição ou obscuridade a ser sanada nos termos do Acórdão 5167/2020-TCU-Segunda Câmara, nota-se apenas a intenção de resistir ao mérito da matéria já decidida neste processo, o que é incabível na via estreita dos embargos de declaração, segundo reconhecido pela jurisprudência deste Tribunal - Acórdãos 2.391/2019, 2.928/2019, 2.690/2019, 2.170/2019, 2.909/2017, 2.608/2017 e 2.367/2017 proferidos pelo Plenário desta Corte de Contas, este último de minha relatoria e os demais relatados pelos Ministros Augusto Nardes, Benjamin Zymler, Ana Arraes, Raimundo Carreiro, André Luís de Carvalho e Augusto Sherman Cavalcanti, respectivamente, podendo ser mencionados também alguns precedentes do Supremo Tribunal Federal, quais sejam, ACO 1062 AgR-ED-ED/DF de 20/4/2017, Inq 3983 ED/DF de 2/6/2016 e ACO 312 ED/BA de 7/10/2015, todos de Plenário, relatores os Ministros Edson Fachin, Teori Zavascki e Luiz Fux.
	Isso posto, devem ser rejeitados estes embargos, razão pela qual VOTO no sentido de que o Tribunal adote a deliberação que ora submeto ao Colegiado.
TCU, Sala das Sessões Ministro Luciano Brandão Alves de Souza, em 11 de agosto de 2020.
AROLDO CEDRAZ 
Relator